【裁判字號】    91,上訴,3801
【裁判日期】    920409
【裁判案由】    毒品危害防制條例
【裁判全文】
臺灣高等法院刑事判決                          九十一年度上訴字第三八○一號
    上  訴  人
    即  被  告  甲○○
                        （另案於台灣雲林第二監獄執行中）
    選任辯護人  徐方齡律師
右上訴人因違反毒品危害防制條例案件，不服臺灣桃園地方法院九十年度訴字第九三
六號，中華民國九十一年十月二十九日第一審判決（起訴案號：臺灣桃園地方法院檢
察署八十九年度偵字第一四八六○號），提起上訴，本院判決如左：
    主  文
上訴駁回。
    事  實
一、甲○○前因違反麻醉藥品管理條例、偽造署押等罪，經台灣士林地方法院分別判
    處有期徒刑七月、六月，定應執行刑有期徒刑一年確定，案經執行於民國八十六
    年六月三十日縮短刑期假釋期滿，假釋未經撤銷而視為執行完畢，猶不知悔改。
    其明知安非他命係毒品危害防制條例第二條所定第二級毒品，不得非法販賣、持
    有，竟於八十九年九月十八日至二十六日間，分別在桃園縣桃園市○○路旁某不
    詳地點及桃園縣桃園市○○路來來百貨公司附近某處，以供己施用之目的，向姓
    名年籍不詳綽號『小莊』及乙○○（未經起訴）買入安非他命後，即在其向丁○○所借住之桃園縣桃園市○○路十八號六樓之三房間，利用其所有之電子磅秤、
    分裝袋將所購買之安非他命予以分裝，將其中二包（毛重二．五公克、淨重二．
    一公克）安非他命藏放於該房間內欲供自己施用外，其餘十包安非他命（合計淨
    重八．三三公克、包裝重二．一七公克）另基於意圖販賣而持有之犯意，於八十
    九年九月二十六日下午五時三十分許，將之攜出欲伺機販賣，而持有前開第二級
    毒品安非他命，旋為警在桃園縣桃園市○○路十八號對面來來百貨公司停車場（
    以下簡稱來來停車場）查獲，在其手中查獲七包安非他命，在其手拿之黑色手提
    袋中查獲三包安非他命、電子磅秤一個及空分裝袋十九個，甲○○帶同警方前往
    上開借住之房間搜索，查獲其所有前開二包安非他命及分裝袋五十二個、吸食器
    一組、吸管四支等物。
二、案經台北市政府警察局大安分局移送台灣桃園地方法院檢察署檢察官偵查起訴。
    理  由
一、訊據上訴人即被告甲○○矢口否認右開犯行，辯稱：當天伊手中持有之七包安非
    他命，係剛在來來百貨公司側門向綽號『小莊』購買，另三包安非他命與十九個
    分裝袋、電子磅均是在黑色手提袋內，是綽號『阿男』之乙○○要其幫忙拿著，
    為乙○○所有，乙○○要伊載往中正路，伊去停車場要開車時為警攔住，至在丁○○住處所查獲之二包安非他命是本人所有，但在房間內所查到的袋子是一個大
    袋子，不是分裝袋，數量也沒有五十二個云云。
二、經查：
  (一)被告於前揭時地為警查獲十包安非他命，其中七包係被告握於手中，剩餘三包連
    同分裝袋、電子秤則置放於其手持之黑色手提袋內，迭為被告所是認，並經證人
    即查獲之大安分局警員丙○○結證在卷（見原審卷第三十八頁），而該查扣之十
    包安非他命經送請法務部調查局鑑定結果，送驗結晶十包均係第二級毒品甲基安
    非他命，合計淨重八．三三公克，包裝重二．一七公克，亦有該局九十一年九月
    四日調科壹字第○九一○○五五四五一○號檢驗通知書在卷可稽（見原審卷第九
    十九頁）。
  (二)被告雖表示案發時在其身上所查獲之七包安非他命，是當天在來來百貨前門向綽
    號『小莊』者所購買，另手提袋中三包則為綽號『阿男』之乙○○所有臨時委託
    其保管，本院質之證人乙○○雖亦供證有看到被告向綽號『小莊』者購買安非他
    命，但堅決否認另三包安非他命為其所有（見本院九十二年二月十日訊問筆錄）
    ，與被告辯詞已有出入。再對照被告於警訊時先稱：「（身上所持有之安非他命
    ）是我在八十九年九月二十六日十七時二十分，在桃園市○○街來來百貨大門口
    ，以七千元向一位綽號『阿男』（即乙○○）的男子所購得的」、「（在丁○○
    房間查獲之安非他命）是在八十九年九月十八日下午二十時，在桃園市○○路旁
    以八千元向一位綽號『小莊』之男子所購得」（見偵卷第六頁反面、第七頁），
    繼於原審審理時陳稱：「．．我有（來來百貨公司）前面巷口那邊，向『阿男』
    買安非他命（指警員查獲時手中所握的七包安非他命），本來是要買二包三千元
    ，他說他在那邊打電動玩具，問我身上是否有剩下的錢，我說有一萬多塊，他問
    我說能買多少，我就告訴他可以買九千元，他就拿七包給我．．」（見原審卷第
    四十頁），是被告前後所供購買安非他命之對象、地點、金額均不一，已無足取
    。再依證人丙○○供證：「（被告對你說他剛買的，你們有去追是誰嗎？）不可
    能，當時他從樓上直接下來，就過來停車場，我們並未發現他有與誰交易」（見
    原審卷第三十九頁），足認被告確非剛交易完畢，則被告所持有之安非他命應係
    其於八十九年九月十八日至二十六日間，分別在桃園縣桃園市○○路旁某不詳地
    點及桃園縣桃園市○○路來來百貨公司附近某處，向綽號『小莊』及乙○○所購
    得。又被告雖辯以黑色手提袋及其內所查獲之電子磅秤及分裝袋十九個均非其所
    有，係乙○○所寄放云云，本院質之證人乙○○，則證稱：「．．我有拿一個袋
    子寄他，袋子是空的．．」「（袋子裡面有無安非他命、分裝袋、電子磅秤？）
    沒有」（見本院九十二年二月十日訊問筆錄），查手提袋既無盛裝物品，乙○○
    何當寄放？尤其，被告於警訊即自承該等物品為其所有（見偵卷第五頁反面），
    於檢察官八十九年九月二十七日偵訊時亦自承在前開丁○○房間所查扣之分裝袋
    為其所有（見偵卷第二十八頁）。被告雖另辯稱所查扣是一個大塑膠袋，不是分
    裝袋，樓上查獲的小分裝袋是殘渣袋，數量沒有五十二個云云，惟經原審於九十
    一年十月八日審理時當庭勘驗結果，扣押物品並無所謂的大塑膠袋，其中小分裝
    袋之數量確為五十二個無誤，有筆錄在卷可稽（見原審卷第一○七頁），足認被
    告事後所辯顯為卸責之詞，不足採信。由此，堪認扣案之電子磅秤及分裝袋七十
    一個，均為被告所有無誤。
  (三)被告為警查獲時即表明扣案之物為其供己吸食之用，而其經警採尿送驗確有第二
    級毒品安非他命陽性反應，並經送強制戒治期滿，足認其於查獲當時確有施用第
    二級毒品安非他命之情形，衡酌其持有之安非他命並非鉅量，尚難遽認被告於購
    入前開安非他命之際，即有營利之販賣意圖。然其於檢察官八十九年九月二十七
    日偵訊時既自承二、三天才施用一次，用量不大，何需準備高達八十一個之多的
    分裝袋，並隨身攜帶十包及電子磅秤，出入百貨公司公共場所，此不惟徒費勞力
    ，且增加被查獲之機會，顯見其係基於自己施用之意圖購入安非他命後，復另行
    起意而基於販賣之意圖持有前開十包安非他命，欲伺機販賣甚明。又參諸政府為
    杜絕毒品氾濫，查緝毒品甚嚴，販賣毒品又係重罪，設若無利可圖，衡情一般持
    有毒品之人當無輕易將所持有之安非他命轉讓他人而甘冒被查獲移送法辦之理，
    足證被告購入安非他命後再起意販賣而持有，必具有營利之意圖甚明。
  綜合以上，被告所辯，無非事後卸責之詞，不足採信。其意圖販賣而持有前開十包
  安非他命之犯行堪以認定，應依法論科。
三、查安非他命經毒品危害防制條例第二條第二項第二款規定為第二級毒品。是核被
    告意圖販賣而持有，係犯同條例第五條第二項之罪。其單純持有第二級毒品，進
    而意圖販賣而持有，前後之持有乃行為之繼續，僅係更易其持有之目的而已，為
    實質上一罪，是其先前單純之持有為嗣後意圖販賣之持有所吸收，不另論罪。被
    告前因違反麻醉藥品管理條例、偽造署押等罪，經台灣士林地方法院分別判處有
    期徒刑七月、六月，並定應執行刑有期徒刑一年確定，案經執行於八十六年六月
    三十日縮短刑期假釋期滿，假釋未經撤銷而視為執行完畢，此有本院被告全國前
    案紀錄表在卷可稽，其於有期徒刑執行完畢後，五年以內再犯本件有期徒刑之罪
    ，為累犯，應依法加重其刑。原審審酌被告素行、犯罪動機、目的、手段，一旦
    販賣毒品供人施用將戕害他人身心健康至鉅，危害社會秩序，及犯後態度等一切
    情狀，依毒品危害防制條例第五條第二項、刑法第十一條前段、第四十七條，判
    處被告有期徒刑五年一月，扣案第二級毒品安非他命十包（合計淨重八．三三公
    克，包裝重二．一七公克），為查獲之毒品，應依毒品危害防制條例第十八條第
    一項前段之規定，宣告沒收銷燬之。扣案之電子磅秤一台、分裝袋七十一個（五
    十二個加十九個）及裝放前開物品之黑色手提包一個，為被告所有，係供意圖販
    賣而持有第二級毒品安非他命所用之物，應依毒品危害防制條例第十九條第一項
    ，予以宣告沒收。至另於丁○○住處所查獲之二包安非他命、吸食器一組、吸食
    管四支等物，均係被告留供自己施用毒品所用之物，應由被告所涉施用第二級毒
    品案件另為處理，附此敘明。其認事用法及量刑，均無不合，被告上訴猶執陳詞
    否認犯罪，為無理由，應予駁回。
據上論斷，應依刑事訴訟法第三百六十八條，判決如主文。
本案經檢察官到柯麗鈴庭執行職務。
中      華      民      國    九十二    年      四      月      九      日
                              臺灣高等法院刑事第五庭
                                  審判長法  官  曾  德  水
                                        法  官  蘇  素  娥
                                        法  官  楊  貴  雄
右正本證明與原本無異。
如不服本判決，應於收受送達後十日內向本院提出上訴書狀，其未敘述上訴之理由者
並得於提起上訴後十日內向本院補提理由書（均須按他造當事人之人數附繕本）。
                                        書記官  林  淑  貞
中      華      民      國    九十二    年      四      月      十      日
附錄：本案論罪科刑法條全文
毒品危害防制條例第五條第二項：
二意圖販賣而持有第二級毒品者，處五年以上有期徒刑，得併科新臺幣五百萬元以下
  罰金。


司法院資訊處製作；財團法人民間司法改革基金會備份。
